臺灣高等法院刑事判決
110年度上訴字第3547號
上  訴  人  
即  被  告  陳明雄



上列上訴人因違反毒品危害防制條例案件，不服臺灣基隆地方法
院110年度訴字第54號，中華民國110年8月31日第一審判決（起
訴案號：臺灣基隆地方檢察署109年度撤緩毒偵字第208號），提
起上訴，本院判決如下：
    主  文
上訴駁回。
    事實及理由
一、本案經本院審理結果，第一審判決認為上訴人即被告陳明雄
    犯施用第一級毒品罪，累犯，依司法院釋字第775號解釋意
    旨裁量後，不依累犯規定加重其刑，量處被告有期徒刑6月
    ，如易科罰金，以新臺幣1千元折算1日，經核認事用法及量
    刑均無不當，應予維持，並引用第一審判決書記載之事實、
    證據及理由（如附件）。
二、被告上訴意旨略以：被告於緩起訴期間有正當工作，也正常
    至觀護人室報到至緩起訴處分完畢，其中有幾次未能前往報
    到，是因工作日與報到日衝突，也因工作摔斷腳骨，實非所
    願，也有向觀護人請假，竟被撤銷緩起訴處分，難以心服云
    云，指謫原判決不當。
三、然查：
　　㈠被告於民國107年10月7日19時許，在基隆市○○街00巷00號
      居處內，將海洛因摻水置入注射針筒內，以針筒注射右手
      手臂靜脈血管方式，施用海洛因1次，於同年10月8日17時
      30分許，在新北市中和區南山路399巷捷運口為警盤查，
      發現其為毒品列管人口，經其同意採尿送驗，結果呈嗎啡
      及可待因之陽性反應而查獲等情，已據被告自白不諱，卷
      內並有台灣尖端先進生技醫藥股份有限公司濫用藥物檢驗
      報告、新北市政府警察局受採集尿液檢體人姓名及檢體編
      號對照表、勘察採證同意書等可按（見107年度毒偵字第2
      478卷第5至7頁），足以佐證被告之任意性自白與事實相
      符，是被告有施用第一級毒品之犯罪事實，至為明確。本
      件被告係受警盤查，雖其於警詢時陳稱：（最後一次於何
      時、何地、施用？）最後一次是大約一週前，也是在家中
      （基隆市○○區○○街000巷00號之3）使用等語，是被告係就
      為警盤查時一週前之施用毒品行為陳述，並非就本件107
      年10月7日之施用行為陳述犯罪，故在其尿液檢驗結果，
      經確認有施用海洛因而代謝之嗎啡、可待因陽性反應後，
      被告才於其後偵查中坦認本件施用毒品犯罪，核屬自白，
      並非自首，附此說明。
　　㈡被告上開施用第一級毒品犯罪，經檢察官以107年度毒偵字
      第2478號為緩起訴處分，緩起訴條件為：緩起訴期間為2
      年（108年1月17日至110年1月16日），被告並應於緩起訴
      期間內遵守及履行下列處遇措施與命令：㈠依前案(107年
      度毒偵字第1767號)之緩起訴處分命令，繼續至自費至衛
      生福利部基隆醫院依醫師指示接受藥物治療、心理治療及
      社會復健治療。㈡預防再犯所為之必要命令：1.緩起訴處
      分期間應依通知按時至本署觀護人室進行追蹤輔導及尿液
      毒品檢驗，且檢驗結果均須呈陰性反應。於戒癮治療完成
      後，至緩起訴期間屆滿前4月止，依本署觀護人指定之期
      日接受採尿檢驗。2.緩起訴處分期間如經檢察機關或司法
      警察機關尿液毒品檢驗，其檢驗結果不得呈陽性反應。3.
      於緩起訴處分確定之日起3個月內參加本署舉辦之法治教
      育課程6小時。然被告於108年4月10日、109年1月13日、1
      09年2月19日、109年3月16日、109年4月13日、109年5月6
      日、109年7月6日觀護人指定日期皆無故未報到，經多次
      發函告誡亦無法遵守緩起訴處分必要命令，檢察官以被告
      有違反刑事訴訟法第253條之2第1項第8款規定之情形，依
      同法第253條之3第1項第3款之規定，以109年度撤緩字第1
      62號撤銷上開緩起訴處分，被告聲請再議，經臺灣高等檢
      察署以109年度上聲議字第10041號駁回其再議而確定。以
      上各情，有上開處分書、臺灣基隆地方檢察署108年度緩
      護命字第81號觀護卷可按。而被告於103年間，因施用毒
      品案件，經觀察勒戒、強制戒治等處遇，於106年2月15日
      停止戒治交付保護管束出所，於同年6月2日戒治期滿等情
      ，有本院被告前案紀錄表可按。是被告係於上開觀察勒戒
      及強制戒治處遇執行完畢後3年內，再犯本件施用第一級
      毒品罪，則檢察官於上開撤銷緩起訴處分確定後，據以對
      被告施用第一級毒品之行為起訴，與毒品危害防制條例第
      23條第2項之程序並無不合，則原審據以實體論罪科刑，
      並無違誤。
　　㈢被告雖以前詞指檢察官之撤銷緩起訴處分有所不當。然依
      前揭觀護卷所載，被告於108年4月10日未依規定報到並接
      受驗尿，並無任何請假證明，於109年1月13日未依規定報
      到，則係在家睡過頭沒有報到，於109年2月19日未依規定
      報到，被告雖有檢附診斷證明，但其上之醫矚係記載患肢
      不宜負重等語，並無不能行動之情形，於109年3月16日、
      109年4月13日、109年5月6日、109年7月6日未依規定報到
      ，被告均無任何請假證明（見108年度緩護命字第81號卷
      第38、56、70、74至76、77至79、80至81、91至92頁）。
      是被告上開期日未依規定報到，顯然無正當事由，其違背
      上開緩起訴處分所定，應依通知按時至觀護人室進行追蹤
      輔導及尿液毒品檢驗之預防再犯命令處分，至為明確。則
      檢察官據此撤銷緩起訴處分，與刑事訴訟法第253條之3第
      1項第3款所定之要件並無不合。是被告以前詞空言指謫本
      件起訴程序不合法云云，自無足採。
四、綜上所述，被告以前詞指摘原判決不當，並無理由，其上訴
    應予駁回。
據上論斷，應依刑事訴訟法第368條、第373條，判決如主文。
本案經檢察官劉星汝提起公訴，檢察官沈念祖到庭執行職務。
中　　華　　民　　國　　111 　年　　1 　　月　　19　　日
                  刑事第十四庭  審判長法　官  黃斯偉 
                                      法　官  黎惠萍
                                      法　官  許泰誠
以上正本證明與原本無異。
如不服本判決，應於收受送達後20日內向本院提出上訴書狀，其
未敘述上訴之理由者並得於提起上訴後20日內向本院補提理由書
（均須按他造當事人之人數附繕本）「切勿逕送上級法院」。
                                      書記官  朱子勻
中　　華　　民　　國　　111 　年　　1 　　月　　19　　日